【裁判字號】    89,易,1249
【裁判日期】    890523
【裁判案由】    傷害
【裁判全文】
臺灣板橋地方法院刑事判決                        八十九年度易字第一二四九號
    公  訴  人  臺灣板橋地方法院檢察署檢察官
    被      告  乙○○
右列被告因傷害案件，經檢察官提起公訴（八十九年度偵字第三七五九號） 本院判
決如左：
    主  文
乙○○傷害人之身體，處有期徒刑月，如易科罰金，以佰元折算壹日。汽車枴杖
鎖壹把沒收。
    事  實
一、乙○○於民國八十八年十月五日凌晨四時十五分許，駕車行經臺北縣蘆洲市○○
    街三二巷六九弄之際，因逆向行駛且巷弄狹窄，致對向駛來甲○○所搭乘由其友
    人駕駛之汽車無法會車通行，雙方因而發生口角，詎乙○○竟憤而基於傷害之犯
    意，先至王車右前門旁，以拉扯甲○○頭髮及手臂之方式，強行將乘坐於該車右
    前座之甲○○拉出車外，再持其所有之汽車柺杖鎖一把毆打甲○○，使甲○○受
    有左手上臂瘀傷三道各０‧五公分×０‧三公分、前臂瘀傷一道０‧五公分×０
    ‧三公分、右手上臂前臂瘀傷三道等傷害。
二、案經甲○○訴由臺北縣警察局蘆洲分局報告臺灣板橋地方法院檢察署檢察官偵查
    起訴。
    理  由
一、訊據被告乙○○矢口否認傷害犯行，辯稱：伊當時僅有輕拉甲○○頭髮，並未毆
    打王女云云。惟查：右揭事實，迭據告訴人甲○○於警訊時、偵查中及本院審理
    時指訴綦詳，核與證人即當時駕車在現場停車目睹事發經過之丙○○先後於警訊
    時及本院審理時證述之情節相符，並有診斷證明書一紙附卷可稽，且被告當時確
    因逆向駕車問題與告訴人發生口角糾紛，被告因而持汽車柺杖鎖下車，並有拉扯
    告訴人頭髮等節，業據被告供明在卷，被告既於雙方發生衝突之際持汽車柺杖鎖
    拉扯告訴人，衡情殊難認其僅有輕拉告訴人頭髮而毫無持柺杖鎖毆打告訴人成傷
    之行為，其空言否認，顯屬事後卸責之詞，委無足採，本件事證已臻明確，被告
    犯行洵堪認定。
二、核被告所為，係犯刑法第二百七十七條第一項之傷害罪。爰審酌被告駕車偶遇行
    車糾紛，即以激烈肢體衝突方式逞兇，無端使被害人承受身心傷害，且危害用路
    人對於道路行車之安全感，並參酌其犯罪之方式、手段及犯罪後態度等一切情狀
    ，量處如主文所示之刑，並諭知易科罰金之折算標準，以示懲戒。
三、如事實欄所載之汽車柺杖鎖一把，雖未扣案，惟其係被告持以毆傷告訴人之物，
    已如上述，且為被告所有之物，目前仍置於警局內，並未滅失，亦據被告供明在
    卷，爰依刑法第三十八條第一項第二款宣告沒收。
據上論斷，應依刑事訴訟法第二百九十九條第一項前段，刑法第二百七十七條第一項
、第四十一條、第三十八條第一項第二款，罰金罰鍰提高標準條例第一條前段、第二
條，判決如主文。
本案經檢察官潘翠雪到庭執行職務
中      華      民      國      八十九      年    五      月   二十三   日
                                      臺灣板橋地方法院刑事第二庭
                                          法  官  王  屏  夏
右正本證明與原本無異
如不服本判決應於送達後十日內向本院提出上訴狀
                                          書記官  楊  璧  華
中      華      民      國      八十九      年    五      月   三十一   日
附錄本案論罪科刑法條全文：
刑法第二百七十七條第一項：
傷害人之身體或健康者，處三年以下有期徒刑，拘役或一千元以下罰金。
犯前項之罪，因而致人於死者，處無期徒或七年以上有期徒刑；致重傷者，處三年以
上十年以下有期徒刑。


司法院資訊處製作；財團法人民間司法改革基金會備份。
